臺灣士林地方法院刑事裁定
111年度單禁沒字第98號
聲  請  人  臺灣士林地方檢察署檢察官
被      告  蕭明倫




上列聲請人因被告違反毒品危害防制條例案件（111年度毒偵緝
字第15號），聲請單獨宣告沒收（111年度聲沒字第85號），本
院裁定如下：
    主  文
扣案之如附表所示之物，沒收銷燬之。
    理  由
一、聲請意旨略以：被告蕭明倫因施用毒品案件，經臺灣士林地
    方檢察署檢察官以111年度毒偵緝字第15號為不起訴處分確
    定，而扣案如附表所示之物，經送檢驗，檢出第二級毒品甲
    基安非他命成分，因屬違禁物，爰依刑法第第40條第2項、
    毒品危害防制條例第18條第1項前段規定，聲請單獨宣告沒
    收銷燬等語。　
二、按違禁物不問屬於犯罪行為人與否，沒收之；違禁物或專科
    沒收之物得單獨宣告沒收；查獲之第一、二級毒品及專供製
    造或施用第一、二級毒品之器具，不問屬於犯罪行為人與否
    ，均沒收銷燬之，刑法第38條第1項、第40條第2項、毒品危
    害防制條例第18條第1項前段分別定有明文。再按依毒品危
    害防制條例第18條第1項規定，得諭知沒收並銷燬之者，以
    查獲之毒品及專供製造或施用毒品之器具為限，固不及於毒
    品之外包裝、吸食器及分裝匙等工具；然若毒品本身已經微
    量附著器具內，無從析離，該器具自應隨同毒品一併沒收銷
    燬（最高法院94年度台上字第6213號判決意旨參照）。　
三、經查，被告因施用毒品案件，經臺灣士林地方檢察署以111
    年度毒偵緝字第15號為不起訴處分確定，此有不起訴處分書
    及臺灣高等法院被告前案紀錄表在卷可考（本院卷第7至25
    頁、臺灣士林地方檢察署111年度毒偵緝字第15號卷第57至5
    8頁）。而扣案如附表所示之物，經鑑驗後，檢出如附表所
    示之第二級毒品安非他命、甲基安非他命成分等情，有附表
    所示之鑑定書在卷可憑。查安非他命、甲基安非他命分別係
    毒品危害防制條例第2條第2項第2款所規定之第二級毒品，
    屬違禁物，依毒品危害防制條例第18條第1項前段，不問屬
    於犯罪行為人與否，均應宣告沒收銷燬，且因此等物品依法
    不得製造、運輸、販賣、轉讓、持有及施用等，屬刑法第38
    條第1項之違禁物，得依刑法第40條第2項予以單獨宣告沒收
    。另如附表編號2所示之吸食器1組、如附表編號3所示之玻
    璃球吸食器1組、如附表編號5所示之吸管2支，依現行鑑驗
    方式，均無法與所盛毒品析離，故應一併沒收銷燬。從而，
    聲請人聲請將如附表所示之物單獨宣告沒收銷燬，核無不合
    ，應予准許。另鑑驗耗損之第二級毒品安非他命、甲基安非
    他命，既已滅失，自無庸宣告沒收銷燬，附此敘明。
四、依刑事訴訟法第455條之36第2項，毒品危害防制條例第18條
    第1項前段，刑法第40條第2項，裁定如主文。
中　　華　　民　　國　　111 　年　　3 　　月　　31　　日
                  刑事第五庭　　法  官  郭韶旻
以上正本證明與原本無異。
如不服本裁定，應於收受送達後5 日內向本院提出抗告狀。
因疫情而遲誤不變期間，得向法院聲請回復原狀。
                                書記官  黃佩儀  　
中　　華　　民　　國　　111 　年　　3 　　月　　31　　日
附表：
編號 物品名稱 數量 保管字號 備註 1 白色結晶 1袋 臺灣士林地方檢察署110年度毒保字第000460號（臺灣士林地方檢察署110度毒偵字第1369號卷第69頁） 實稱毛重0.2650公克（含1袋），淨重0.0320公克，取樣0.0002公克，淨重0.0318公克，檢出第二級毒品甲基安非他命成分，見交通部民用航空局航空醫務中心110年5月24日航藥鑑字第0000000號毒品鑑定書（臺灣士林地方檢察署110年度毒偵字第1369號卷第70頁） 2 吸食器 1組 臺灣士林地方檢察署110年度保管字第001358號（臺灣士林地方檢察署110年度毒偵字第1369號卷第72頁） 檢出第二級毒品安非他命、甲基安非他命成分，見交通部民用航空局航空醫務中心110年5月24日航藥鑑字第0000000號毒品鑑定書（臺灣士林地方檢察署110年度毒偵字第1369號卷第73頁） 3 玻璃球吸食器 1組 臺灣士林地方檢察署110年度保管字第001358號（臺灣士林地方檢察署110度毒偵字第1369號卷第72頁） 檢出第二級毒品甲基安非他命成分，見交通部民用航空局航空醫務中心110年5月24日航藥鑑字第0000000號毒品鑑定書（臺灣士林地方檢察署110年度毒偵字第1369號卷第74頁） 4 白色透明結晶 1袋 臺灣士林地方檢察署110年度保管字第001358號（臺灣士林地方檢察署110度毒偵字第1369號卷第72頁） 實稱毛重0.2450公克（含1袋），淨重0.0070公克，取樣0.0002公克，淨重0.0068公克，檢出第二級毒品甲基安非他命成分，見交通部民用航空局航空醫務中心110年5月24日航藥鑑字第0000000號毒品鑑定書（臺灣士林地方檢察署110年度毒偵字第1369號卷第75頁） 5 吸管 2支 臺灣士林地方檢察署110年度保管字第001358號（臺灣士林地方檢察署110度毒偵字第1369號卷第72頁） 檢出第二級毒品甲基安非他命成分，見交通部民用航空局航空醫務中心110年5月24日航藥鑑字第0000000號毒品鑑定書（臺灣士林地方檢察署110年度毒偵字第1369號卷第76頁）